臺灣臺北地方法院刑事判決　　　　　　　　　　　　　　九十三年度訴緝字第二號
　　公　訴　人　臺灣臺北地方法院檢察署檢察官
　　被　　　告　甲○○
右列被告因違反毒品危害防制條例案件，經檢察官提起公訴（九十二年度毒偵字第九
四一號），及移送併辦（九十二年度毒偵字第一０三一、一六五０號、台灣板橋地方
法院檢察署九十三年度毒偵字第一一六九號），被告就被訴事實為有罪之陳述，經本
院合議庭裁定依簡式審判程序審理，本院判決如左：
    主  文
甲○○連續施用第一級毒品，累犯，處有期徒刑拾月。
扣案含第一級毒品海洛因之粉末壹包（淨重肆點陸柒公克）、貳拾肆包（總淨重捌點
參捌公克）、壹包（淨重零點零捌公克）均沒收銷燬之。
    事  實
一、甲○○前於民國八十七年間因施用毒品案件，經本院以八十七年度訴字第二四四
    號判決施用毒品部分免刑；復因施用毒品案件，經本院以八十七年度毒聲字第一
    二三四、一一一五號裁定令入勒戒處所觀察、勒戒後，認有繼續施用毒品傾向，
    再由本院以八十八年度毒聲字第一五０七號裁定令入戒治處所施以強制戒治；嗣
    於九十年間再因施用毒品案件，經本院於九十年七月十九日以九十年度簡字第二
    一八二號分別判決施用第一級毒品部分有期徒刑六月、施用第二級毒品部分有期
    徒刑四月，並定應執行有期徒刑十月確定，甫於九十年九月二十一日易科罰金執
    行完畢。甲○○竟仍不知悔改，再基於施用第一級毒品海洛因之概括犯意，自於
    九十一年十月十七日下午一時許起至九十二年十二月十三日晚間某時許止，連續
    在臺北市萬華區○○○路堤防外之公共廁所、環河南路公園及其位於台北市○○
    街艋舺大道一二０巷三八弄十九號一樓住處分別以摻入香菸或以針筒注射之方式
    ，施用第一級毒品海洛因，先後於(一)九十一年十月二十七日下午四時許，在臺北
    市萬華區○○○路及廣州街口為警方臨檢時所查獲，並當場於甲○○身上扣得第
    一級毒品海洛因一小包（淨重四點六七公克）；(二)九十二年二月十四日晚上六時
    五十分許在台北市○○區○○街一七六號前查獲，並扣得第一級毒品海洛因二十
    四包（總淨重八點三八公克）；(三)九十二年五月四日上午十時十分在台北市萬華
    區○○○道一二０巷三八弄十九號查獲，並扣得海洛因一包（淨重零點零八公克
    ）；(四)九十二年十二月十四日下午四時許在台北市○○區○○路一三五號因
    本件違反毒品危害防制條例案件為本院通緝在案而遭警察查獲。
二、案經臺北市政府警察局萬華分局報告台灣台北地方法院檢察署檢察官偵查起訴，
    及移送併辦。
    理  由
一、訊據被告甲○○對於在右揭時、地分別以摻入香菸或針筒注射方式施用第一級毒
    品海洛因之事實均坦承不諱，且其於為警查獲時採集之尿液經以氣相層析質譜分
    析法鑑定確認之結果，均呈嗎啡、可待因陽性反應，有台灣檢驗科技股份有限公
    司九十二年一月二十二日濫用藥物尿液檢驗報告一份、台灣尖端先進生技醫藥股
    份有限公司九十二年三月二十七日濫用藥物檢驗報告一份、明生生物科技股份有
    限公司九十二年七月一日、九十二年十二月二十九日濫用藥物陽性檢體檢驗報告
    各一份在卷可稽，又扣案之粉末經鑑定亦均含第一級第六項毒品海洛因成分，有
    法務部調查局九十一年十二月十八日調科壹字第020005655號、九十二年三月二
    十六日調科壹字第020005818號、九十二年五月二十八日調科壹字第020005922號
    鑑定通知書等足憑，均足佐被告前開出於任意性之自白與事實相符，可採為認定
    本案事實之證據。又被告於八十七年間因施用毒品案件，經本院以八十七年度訴
    字第二四四號判決施用毒品部分免刑；復因施用毒品案件，經本院以八十七年度
    毒聲字第一二三四、一一一五號裁定令入勒戒處所觀察、勒戒後，認有繼續施用
    毒品傾向，再由本院以八十八年度毒聲字第一五０七號裁定令入戒治處所施以強
    制戒治，有臺灣高等法院被告全國前案紀錄表及本院八十八年度毒聲字第一五０
    七號裁定書足參，被告於強制戒治期滿後五年內再犯本件施用毒品犯行，是本件
    事證明確，被告犯行已堪認定，應依法論科。
二、按海洛因係屬毒品危害防制條例第二條第二項第一款所規定之第一級毒品，是核
    被告所為係犯同條例第十條第一項之施用第一級毒品罪，其持有海洛因係供自己
    施用，應為高度之施用毒品犯行所吸收，不另論罪；被告先後多次犯行，時間緊
    接，方法相同，所犯係構成要件相同之罪，顯係基於概括犯意為之，為連續犯，
    依刑法第五十六條規定，以一罪論，並加重其刑。被告行為後，毒品危害防制條
    例雖於九十二年七月九日修正公布，九十三年一月九日施行，惟其中第十條第一
    項、第二項之施用第一級、第二級毒品之罪刑並未修正，自不生比較新舊法問題
    。又被告有如事實欄所載之犯罪科刑執行情形，有台灣高等法院被告全國前案紀
    錄表在卷可按，其受有期徒刑之執行完畢後，五年以內再犯本件有期徒刑以上之
    罪，為累犯，應依刑法第四十七條之規定加重其刑。爰審酌被告前曾因施用毒品
    觸法，經警查獲後仍未戒絕，猶不知悛悔，其施用足以導致精神障礙、性格異常
    ，甚至造成生命危險之毒品，戕害一己之身體健康，犯罪後於本院調查中已坦承
    犯行，及其犯罪之動機、目的、手段等一切情狀，量處如主文所示之刑。扣案含
    海洛因之粉末一小包（淨重四點六七公克）、二十四包（總淨重八點三八公克）
    、一包（淨重零點零八公克）為毒品危害防制條例第二條第二項第一款所規定之
    第一級毒品，不問屬於犯人與否，均應依同條例第十八條第一項前段宣告沒收銷
    燬之。
三、被告自九十一年十月十八日起至九十二年十二月十四日止之施用第一級毒品海洛
    因之犯行即移送併辦部分（台灣台北地方法院檢察署九十二年度毒偵字第一０三
    一、一六五０號、台灣板橋地方法院檢察署九十三年度毒偵字第一一六九號），
    雖未據檢察官起訴，然與前開經本院認定有罪部分有連續犯之裁判上一罪關係，
    基於審判不可分之原則，自應由本院併予審理，附此敘明。
據上論斷，應依刑事訴訟法第二百七十三條之一、第二百九十九條第一項前段，毒品
危害防制條例第十條第一項、第十八條第一項前段，刑法第十一條前段、第五十六條
、第四十七條，判決如主文。
本案經檢察官蕭斌志到庭執行職務
中　　　華　　　民　　　國　　九十三　　年　　　七　　　月　　十二　　　日
                                      臺灣臺北地方法院刑事第四庭
                                          法  官  黎惠萍
右正本證明與原本無異。
如不服本判決，應於判決送達後十日內向本院提出上訴狀（應抄附繕本）。
                                          書記官  楊麗娟
中　　　華　　　民　　　國　　九十三　　年　　　七　　　月　　十二　　　日
附錄本案論罪科刑法條全文
毒品危害防制條例第十條第一項
毒品危害防制條例第十條
施用第一級毒品者，處六月以上五年以下有期徒刑。
施用第二級毒品者，處三年以下有期徒刑。
